【裁判字號】    96,上更(二),573
【裁判日期】    970116
【裁判案由】    偽造文書
【裁判全文】
臺灣高等法院刑事判決             96年度上更(二)字第573號
上  訴  人  臺灣臺北地方法院檢察署檢察官
上  訴  人
即  被  告  甲○○
被      告  戊○○
選任辯護人  林育生  律師
被      告  丁○○
選任辯護人  林育生  律師
上列上訴人因被告偽造文書等案件，不服臺灣台北地方法院90年
度訴字第616號，中華民國91年11月25日第一審判決（起訴案號
臺灣台北地方法院檢察署89年度偵字第17270號、23363號、2336
4號、90年度偵字第2875號），提起上訴，判決後，經最高法院
發回更審，本院判決如下：
    主  文
原判決撤銷關於甲○○、丁○○、戊○○部分均撤銷。
甲○○共同連續行使偽造私文書，足以生損害於他人，處有期徒
刑柒月，減為有期徒刑參月又拾伍日，如易科罰金，以銀元參佰
元即新台幣玖佰元折算壹日。偽造如附表所示之署押共玖拾陸枚
均沒收。
丁○○、戊○○共同連續行使偽造私文書，足以生損害於他人，
各處有期徒刑柒月，各減為有期徒刑參月又拾伍日，如易科罰金
，均以銀元參佰元即新台幣玖佰元折算壹日。均緩刑參年。偽造
如附表所示之署押共玖拾陸枚均沒收。
    事  實
一、甲○○（綽號大頭）、戊○○（綽號小胖或胖哥）、丁○○
    與吳殷豪（綽號小杰，業經判決確定）、簡國賢（綽號阿賢
    ，業經判決確定）共同基於概括之犯意，自民國（下同）89
    年6月間某日起，推由簡國賢、吳殷豪四處蒐集未經本人授
    權使用之中華民國國民身分證（下稱身分證）影本，再於基
    隆市○○路393巷口某OK便利商店前交付甲○○或吳殷豪，
    復由甲○○在基隆市○○路393巷2號1樓住處，將身分證交
    由戊○○或自行或轉交知情之丁○○，持向臺灣大哥大股份
    有限公司（下稱臺灣大哥大公司）、遠傳電信股份有限公司
    （下稱遠傳公司）、和信電訊股份有限公司（下稱和信公司
    ）申請行動電話門號，並推由戊○○、丁○○在行動電話服
    務申請書上（均一式4聯，採複寫型式，各聯名稱詳附表所
    示），偽填相關戶籍資料等內容，並分別於申請人（或客戶
    ）簽章欄內以複寫之方式偽簽申請人之署押一次4枚（含複
    寫之3枚），共同連續偽造該申請書一式4份，完成後持向臺
    灣大哥大公司、遠傳公司、和信公司申請如附表編號1至24
    所示之行動電話門號使用，並取得行動電話用戶識別片（SI
    M卡）之使用權，足以生損害於附表所示之被冒名人等人及
    臺灣大哥大公司、遠傳公司、和信公司對於行動電話申辦業
    務之正確性（各次偽造文書之時間、被冒名人、申請之門號
    暨所屬電信公司、及偽造之文書等均詳如附表所示）；戊○○及丁○○藉此不實之申請資料，得向臺灣大哥大公司或遠
    傳公司領取每一門號新臺幣（下同）約4000至4200元，或啟
    用佣金350元至600元加手機折讓約2100元之退佣金。
二、甲○○、吳殷豪、簡國賢復與林茵茵（亦經判決確定）共同
    意圖為自己不法利益，並基於概括之犯意，將前開冒名申請
    取得之行動電話用戶識別卡由吳殷豪、甲○○、簡國賢朋分
    使用。甲○○並於89年7月21日及同年8月29日上午10時許，
    在臺北縣汐止市○○街及湖前街口，各交付林茵茵2張及6張
    行動電話用戶識別卡，供林茵茵使用或轉賣圖利。林茵茵則
    於89年8月中旬某日，在桃園工業區將自甲○○處取得之上
    開行動電話用戶識別卡以2000元之價格，販賣給與其有犯意
    聯絡之某不詳姓名成年人使用，並獲取500元之佣金。其等
    並自各該申請日或取得行動電話用戶識別卡起，在其等住家
    等臺北縣、市、基隆市、宜蘭縣各處，連續多次使用上開冒
    名申請取得之行動電話門號通話，使臺灣大哥大公司、遠傳
    公司、和信公司陷於錯誤，誤以為係真正申請人使用行動電
    話門號而提供通信服務，任令共同詐取通信免繳納通話費用
    及月租費之財產上不法利益118443元（各行動電話門號之通
    話費用、月租費等詳如附表所示）。迄89年8月29日上午11
    時許，林茵茵至臺北市○○街、懷寧街口欲販賣甲○○提供
    之6張行動電話用戶識別卡時，為警當場查獲，並扣得上開
    行動電話用戶識別卡，再經警循線分別查獲吳殷豪、甲○○
    、簡國賢、戊○○、丁○○。
三、案經臺北市政府警察局移送及臺灣臺北地方法院檢察署檢察
    官自動檢舉偵查起訴。
    理  由
壹、程序方面：
一、按被告以外之人於審判外之言詞或書面陳述，除法律有規定
    者外，不得作為證據。又被告以外之人於審判外之陳述，雖
    不符前4條之規定，而經當事人於審判程序同意作為證據，
    法院審酌該言詞陳述或書面陳述作成時之情況，認為適當者
    ，亦得為證據。當事人、代理人或辯護人於法院調查證據時
    ，知有第159條第1項不得為證據之情形，而未於言詞辯論終
    結前聲明異議者，視為有前項之同意，刑事訴訟法第159條
    第1項、第159條之5分別定有明文。經查：證人即臺灣大哥
    大公司風險管制部門工程師鄭榮祥、和信公司風險管理師黃
    振忠、遠傳公司風險管制部門專員乙○○及被害人鄒憲章、
    丙○○等於警詢之供述係被告以外之人於審判外之陳述，被
    告、選任辯護人及檢察官就上開陳述，未於本院言詞辯論終
    結前聲明異議，依前開規定，視為同意作為證據，且本院審
    酌上開筆錄作成之情形，認為以之作為本案之證據為適當，
    是以上開證人於警詢之供述自有證據能力。
二、被告、選任辯護人及檢察官對於下列所述之其他證據資料，
    均不爭執其證據能力，本院審酌該等言詞供述及書面作成時
    之狀況，並無不宜作為證據之情事，依刑事訴訟法第159條
    之5第2項，均得作為證據。
貳、實體方面：
一、上開事實，業據上訴人即被告戊○○、甲○○、丁○○於本
    院審理時坦承不諱，核與證人即臺灣大哥大公司風險管制部
    門工程師鄭榮祥（偵字第23363號卷第18頁）、和信公司風
    險管理師黃振忠（偵字第23363號卷第16頁）、遠傳公司風
    險管制部門專員乙○○（偵字第23363號卷第17頁）及被害
    人鄒憲章（偵字第23363號卷第15頁）、丙○○等於警詢中
    證述之情節相符，並有臺北市政府警察局90年7月4日北市警
    刑電字9026210300號函（原審一卷第106至112頁）、臺灣大
    哥大公司湯城辦公室90年12月27日函及所附贓證物品清單、
    冒名申請單（原審一卷第262、263頁）、遠傳公司91年1月
    10日遠傳90（業服）字第51751號函（原審二卷第1至41頁）
    、91年7月8日遠傳91（業服）字第50810號函（原審二卷第
    91至94頁）、和信公司91年1月11日函所附之行動電話服務
    申請書、繳款紀錄（原審二卷第43至50頁）等在卷可憑，復
    有扣案之遠傳公司行動電話服務申請書14份、行動電話用戶
    識別卡11張可資佐證。又台灣大哥大公司89年間推行之專案
    核發代理商之佣金金額約4000至4200百元，遠傳公司則為啟
    用佣金350至600加手機折讓約2100元，有台灣大哥大公司92
    年5月19日函，及遠傳公司92年5月28日遠傳92（業服）字第
    50889號函在卷可按（見本院上訴卷第100至104頁），足認
    被告戊○○、甲○○、丁○○自白與事實相符。
二、按共同正犯之意思聯絡，原不以數人間直接發生者為限，即
    有間接之聯絡者，亦包括在內。如甲分別邀約乙、丙犯罪，
    雖乙、丙間彼此並無直接之聯絡，亦無礙於其為共同正犯之
    成立（最高法院77年台上字第2135號判例參照）。被告甲○○與吳殷豪、簡國賢蒐集未經本人授權使用之身分證後，持
    交被告戊○○或由被告戊○○轉交被告丁○○以冒名申辦行
    動電話，雖簡國賢只認識吳殷豪，被告丁○○只認識被告戊○○，被告甲○○將身分證影本交付被告戊○○後並不知其
    如何申辦，然其等之目的均再透過冒名申辦行動電話門號之
    手段，以各圖得免費王八卡轉賣、盜打行動電話及退佣金之
    利益，則其等彼此間有詐欺、偽造文書之犯意聯絡及行為分
    擔至明。
三、綜上所述，本件事證明確，被告等犯行堪以認定。
四、被告行為後，94年2月2日修正公布之刑法，已自95年7月1日
    起施行，另刑法施行法亦於95年6月14日增訂該法第1條之1
    規定，並自95年7月1日施行。其中修正後刑法第2條之規定
    ，係關於新舊法比較適用之準據法，其本身無關行為可罰性
    要件之變更，故於95年7月1日刑法修正施行後，如有涉及比
    較新舊法之問題，即應逕依修正後刑法第2條第1項規定，為
    「從舊從輕」之比較（最高法院95年度第8次刑事庭會議決
    議意旨參照）。經查：
(一)被告行為後，刑法第28條、第56條業於民國94年1月7日修正
    公布，並於95年7月1日施行，按修正前刑法第28條規定：「
    二人以上共同實施犯罪之行為者，皆為共同正犯。」，修正
    後刑法第28條規定「二人以上共同實行犯罪之行為者，皆為
    正犯。」，修正後刑法將原來共同正犯之共同「實施」犯罪
    ，改為「實行」犯罪，剔除完全未參與犯罪相關行為之「實
    行」的「陰謀共同正犯」及「預備共同正犯」，此屬行為可
    罰性要件之變更，比較法條，就本件已著手實行之犯罪型態
    並無影響，即被告行為後之法律並未有利於被告，仍應適用
    行為時法；又修正後之刑法刪除第55條關於牽連犯之規定。
    本件被告等所犯行使偽造私文書、詐欺取財、詐欺得利各罪
    間具有牽連犯之關係，依修正前即行為時之規定，應從一重
    之罪處斷；依修正後之刑法既已刪除牽連犯之規定，則所犯
    上述各罪應依數罪併罰之規定分論併罰。比較新舊法之規定
    ，修正後之規定並非較有利於被告。又刑法第56條連續犯之
    規定，亦已刪除，則被告等犯行，因行為後新法業已刪除連
    續犯之規定，此刪除雖非犯罪構成要件之變更，但顯已影響
    行為人刑罰之法律效果，自屬法律有變更，依新法第2條第1
    項規定，比較新、舊法結果，仍應適用較有利於被告之行為
    時法律即舊法論以連續犯（最高法院95年第8次刑事庭會議
    決議參照）。
(二)依新增刑法施行法第1條之1規定，中華民國94年1月7日刑法
    修正施行後，刑法分則編所定罰金之貨幣單位為新臺幣；94
    年1月7日刑法修正時，刑法分則編未修正之條文定有罰金者
    ，自94年1月7日刑法修正後，就其所定數額提高為30倍，但
    72年6月26日至94年1月7日新增或修正之條文，就其所定數
    額提高為3倍。修正後有關法定刑罰金數額之規定，並無利
    於修正前之規定，經比較結果，應依修正前刑法適用之。
(三)按刑法第339條之詐欺取財罪法定刑為罰金刑部分，依修正
    後刑法施行法增訂第1條之1規定：「中華民國94年1月7日刑
    法修正施行後，刑法分則編所定罰金之貨幣單位為新臺幣。
    94 年1月7日刑法修正時，刑法分則編未修正之條文定有罰
    金者，自94年1月7日刑法修正施行後，就其所定數額提高為
    30倍。但72年6月26日至94年1月7日新增或修正之條文，就
    其所定數額提高為3倍」；另刑法第33條第5款修正為：「主
    刑之種類如下：五、罰金：新臺幣1千元以上，以百元計算
    之。」，而刑法第339條非自72年6月26日至94年1月7日新增
    或修正之條文，於95年7月1日即94年1月7日刑法修正施行後
    ，固應依刑法施行法第1之1條規定，改以新臺幣計算罰金數
    額，且提高罰金數額至30倍，所得科處之罰金刑最高為新臺
    幣3萬千元、最低為新臺幣1千元。然依被告行為時之刑罰法
    律，即罰金罰鍰提高標準條例第1條前段規定之提高倍數十
    倍及刑法第33條第5款規定之罰金最低額1元計算，該罪之罰
    金刑最高為銀元1千元，最低額為銀元1元，經依現行法規所
    定貨幣單位折算新臺幣條例予以折算後，最高額雖與新法同
    為新臺幣3萬元，然最低額僅為新臺幣3元。是以被告行為後
    ，刑法分則編所定罰金刑之提高倍數，與行為時法律即罰金
    罰鍰提高標準條例第1條前段比較結果，並無有利於被告，
    自應適用行為時罰金罰鍰提高標準條例第1條前段之規定。
(四)被告犯罪時刑法第41條第1項前段規定：「犯最重本刑為5年
    以下有期徒刑以下之刑之罪，而受6個月以下有期徒刑或拘
    役之宣告，因身體、教育、職業、家庭之關係或其他正當事
    由，執行顯有困難者，得以1元以上3元以下折算一日，易科
    罰金。」，而被告行為時易科罰金之折算標準，依修正前罰
    金罰鍰提高標準條例第2條前段（現已刪除）規定，係就原
    定數額提高為以1百倍折算1日，則本件被告行為時之易科罰
    金折算標準，係以銀元3百元折算1日，經折算為新臺幣後，
    應以新臺幣9百元折算為1日。惟95年7 月1日施行之刑法第
    41條第1項前段規定：「犯最重本刑為5年以下有期徒刑以下
    之刑之罪，而受6個月以下有期徒刑或拘役之宣告者，得以
    新臺幣1千元、2千元或3千元折算一日，易科罰金。」，比
    較修正前後之易科罰金折算標準，以95年7月1日修正公布施
    行前之規定，較有利於受刑人，應依刑法第2條第1項前段，
    適用修正前刑法第41條第1項前段規定，定其折算標準。
(五)按案件是否宣告緩刑，乃法官於裁判時，就當時存在之緩刑
    規定，審酌緩刑之效果是否適當，始為宣告。故被告行為後
    ，法律對於緩刑之效力是否及於從刑之規定若有增訂或變更
    者，當以裁判時法律之規定為準，並無比較新舊法適用之問
    題。最高法院95年度第8次刑事庭會議決議「犯罪在新法施
    行前，新法施行後，緩刑之宣告，應適用新法第74條之規定
    」，亦同斯旨（最高法院96年度台抗字第520號裁定意旨參
    照），是以本件緩刑之宣告自應適用新法。
五、按被告等共同以附表編號1至24號所示被冒名人之名義填寫
    臺灣大哥大公司、遠傳公司、和信公司行動電話服務申請書
    ，偽造完成後復持以向上開公司申請行動電話門號而行使之
    ，自足以生損害於臺灣大哥大公司、遠傳公司、和信公司及
    各被冒名人。又被告甲○○等人使用該冒名申請之行動電話
    門號，使臺灣大哥大公司、遠傳公司、和信公司陷於錯誤所
    提供者，係行動電話門號及通信服務，因而獲取免付費通信
    之不法利益，而被告戊○○及丁○○則藉此獲得退佣金之不
    法利益。核被告甲○○、戊○○、丁○○所為，均係犯刑法
    第216條行使同法第210條之偽造私文書罪、同法第339條第1
    、2項詐欺取財及得利罪（起訴書漏載第2項，已據檢察官於
    審理中當庭補正，而詐欺取財部分原即在起訴範圍中）。被
    告等偽造署押係偽造私文書之階段行為，偽造私文書後復持
    以行使，其偽造私文書之低度行為則為行使偽造私文書之高
    度行為所吸收，均不另論罪。被告等與吳殷豪、簡國賢，就
    偽造及行使偽造私文書、詐欺取財識別卡之犯行間；被告甲○○與吳殷豪、簡國賢、林茵茵及向林茵茵購買行動電話用
    戶識別卡之不詳姓名成年人間，就詐欺得利犯行；被告戊○○、丁○○就偽造及行使偽造私文書以冒名申辦門號之手段
    詐取退佣金犯行間，均有犯意聯絡及行為分擔，應適用修正
    前刑法第28條論以共同正犯。被告等以一個行為同時偽造附
    表所示各被冒名人名義之四張私文書，係單純一罪。被告等
    先後多次行使偽造私文書及詐欺得利或詐欺取財犯行，均時
    間緊接，所犯係構成要件相同之罪名，顯係基於概括犯意反
    覆為之，均為連續犯，應依修正前刑法第56條規定，以一罪
    論，並加重其刑。被告甲○○、戊○○、丁○○等所犯連續
    行使偽造私文書、連續詐欺取財、詐欺得利各罪間，有手段
    、目的之牽連關係，為牽連犯，應依修正前刑法第55條規定
    ，從一重之連續行使偽造私文書罪處斷。被告等前開犯罪之
    時間均係在96年4月24日以前，且合於中華民國96年罪犯減
    刑條例第2條第1項第3款之規定，應依法減其刑期2分之1。
六、原審因予論罪科刑，固非無見。惟查：（一）原審未細心勾
    稽，遽為被告戊○○、丁○○無罪之判決，而未認定被告戊○○、丁○○與被告甲○○成立前開共犯關係，尚有未洽。
    （二）原審就被告甲○○部分，未及審酌前開減刑條例之適
    用，亦有未妥。被告甲○○上訴意旨，否認犯罪，雖無足取
    ，檢察官上訴意旨，執此指摘原判決不當，則為有理由，應
    由本院將原判決此部分予以撤銷改判。爰審酌被告甲○○、
    戊○○、丁○○等冒名申請行動電話門號，被告甲○○並與
    林茵茵等共同使用冒名申請所得行動電話門號而獲取118443
    元之不法利益，被告戊○○、丁○○冒名申辦每一門號詐得
    約2000餘元至4200元之退佣金，但已償付34050元退佣、賠
    償金，且被告等於本院審理時均坦承犯行，頗具悔意，及其
    等犯罪之目的、手段、所生危害等一切情狀，分別量處如主
    文第二項及第三項所示之刑，並分別依上開減刑條例之規定
    ，減其刑期2分之1及諭知易科罰金之折算標準。如附表所示
    偽造之署押共96枚，部分雖未扣案，但無積極證據證明其業
    已滅失，均應依刑法第219條沒收之。另扣案之行動電話用
    戶識別卡，所有權分屬遠傳公司或和信公司，申請人僅因承
    租門號取得使用權，有上開申請書之契約條文可憑，非被告
    所有之物，乃無從宣告沒收。又被告係冒用他人名義申請行
    動電話門號供己使用，與盜接或盜用他人電信設備通信之情
    形迥不相侔，觀諸最高法院88年度臺非字第43號判決意旨即
    明，是本案尚無將被告等繩以電信法第56條第1項之餘地，
    附此敘明。
七、被告丁○○、戊○○前此未曾因故意犯罪而受有期徒刑以上
    刑之宣告，有本院被告前案紀錄表在卷可稽，於犯罪後已償
    付34050元退佣、賠償金，有收據在卷為憑，經此科刑教訓
    ，日後當能知警惕而無再犯之虞，因認其等所宣告之刑，以
    暫不執行為適當，併依修正後刑法第74條第1項第1款之規定
    宣告緩刑3年，以啟自新。
八、檢察官移送併辦意旨略以：被告戊○○與洪進仕共同意圖為
    自己不法之所有，並基於概括之犯意，連續於民國92年9月7
    日及19日，一同前往台北市○○區○○路4段206號鑽灥通訊
    有限公司及台北市○○路○段217號之翔威通訊行，由被告戊○○持變造洪進仕身分證統一編號之洪進仕身分證，連同行
    動電話服務申請書，推由洪進仕持向上開公司及通訊行不知
    情之承辦人員行使，申辦「和信電訊股份有限公司」（後併
    入遠傳電信股份有限公司）行動電話門號0000000000、0000
    000000、0000000000號之電話使用，嗣獲核發上開行動電話
    門號SIM卡，並予以通話服務，且將該行動電話費用登記於
    洪進仕帳目上，使戊○○取得使用該行動電話門號通話免支
    付新台幣30985元之不法利益，足生損害於遠傳電信股份有
    限公司。因認被告戊○○另涉犯刑法第216條行使同法第212
    條之變造特種文書罪及同法第339條第1項詐欺取財罪嫌云云
    。經查：
(一)刑法修正前所謂連續犯，係行為人基於概括犯意，連續數行
    為，均時間緊接，方法相同，觸犯構成要件相同之罪名者而
    言，而所謂出於概括犯意，必須其多次犯罪行為自始均在一
    個預定犯罪計劃以內，出於主觀上始終同一犯意之進行，始
    足成立（參照最高法院70年臺上第6296號判例）。
(二)被告戊○○前揭連續行使偽造私文書之行為時間係89年6 月
    至9月間，與公訴人移送併辦意旨所指被告行使變造特種文
    書及詐欺取財犯行時間之92年9月間，時間相距已約3年，顯
    非時間緊接，實難認被告為本案行使偽造私文書犯行時並萌
    生預定於相隔3年後再基於同一概括犯意為此部分之犯行，
    且先後之犯罪手段亦不同，被告於本院審理時復否認有公訴
    人移送併辦意旨指訴之犯行，此外，復查無其他積極證據足
    資認定被告涉有移送併辦意旨所指之行使變造特種文書及詐
    欺取財犯行，與本案被告上述行使偽造私文書犯行即難認係
    基於同一概括犯意而為之，本院自屬無從併案審理，應退回
    由檢察官另行處理。
據上論斷，應依刑事訴訟法第369條第1項前段、第364條、第299
條第1項前段，刑法第216條、第210條、第339條第1、2項、第21
9條、第74條第1項第1款，修正前刑法第28條、第56條、第55條
、罰金罰鍰提高標準條例第1條、修正前罰金罰鍰提高標準條例
第2條，中華民國96年罪犯減刑條例第2條第1項第3款、第7條、
第9條，判決如主文。
本案經檢察官田炳麟到庭執行職務。
中    華    民    國    97    年    1     月    16    日
                  刑事第十七庭  審判長法  官  趙功恆
                                      法  官  陳憲裕
                                      法  官  高明哲
以上正本證明與原本無異。
如不服本判決，應於收受送達後十日內向本院提出上訴書狀，其
未敘述上訴之理由者並得於提起上訴後十日內向本院補提理由書
（均須按他造當事人之人數附繕本）。
                                      書記官  梁淑時
中    華    民    國    97    年    1     月    16    日
附表
┌─┬────┬────┬────┬────┬────────┬────┐
│編│申請行動│被冒名人│行動電話│行動電話│偽 造 之 文 書  │通話費用│
│號│電話門號│        │門號所屬│號    碼│ （含署押）     │及月租費│
│  │日    期│        │電信公司│        │                │(新臺幣)│
├─┼────┼────┼────┼────┼────────┼────┤
│  │89/08/23│呂佳樺  │遠傳公司│00000000│遠傳公司行動電話│153元   │
│  │        │        │        │01號    │服務申請書（一式│        │
│  │        │        │        │        │四聯，即公司留存│        │
│  │        │        │        │        │聯【白色】、客戶│        │
│  │        │        │        │        │留存備查聯【藍色│        │
│一│        │        │        │        │】、經銷商留存備│        │
│  │        │        │        │        │查聯【黃色】、代│        │
│  │        │        │        │        │理商留存備查聯【│        │
│  │        │        │        │        │紅色】，下同），│        │
│  │        │        │        │        │含其上偽造之呂佳│        │
│  │        │        │        │        │樺署押肆枚。    │        │
├─┼────┼────┼────┼────┼────────┼────┤
│  │89/08/23│林佳慧  │遠傳公司│00000000│遠傳公司行動電話│77    元│
│  │        │        │        │40號    │服務申請書（一式│        │
│二│        │        │        │        │四聯），含其上偽│        │
│  │        │        │        │        │造之林佳慧署押肆│        │
│  │        │        │        │        │枚。            │        │
├─┼────┼────┼────┼────┼────────┼────┤
│  │89/08/23│鄒憲章  │遠傳公司│00000000│遠傳公司行動電話│77    元│
│  │        │        │        │18號    │服務申請書（一式│        │
│三│        │        │        │        │四聯），含其上偽│        │
│  │        │        │        │        │造之鄒憲章署押肆│        │
│  │        │        │        │        │枚。            │        │
├─┼────┼────┼────┼────┼────────┼────┤
│  │89/08/23│林文雄  │遠傳公司│00000000│遠傳公司行動電話│147元   │
│  │        │        │        │85號    │服務申請書（一式│        │
│四│        │        │        │        │四聯），含其上偽│        │
│  │        │        │        │        │造之林文雄署押肆│        │
│  │        │        │        │        │枚。            │        │
├─┼────┼────┼────┼────┼────────┼────┤
│  │89/08/23│楊信潮  │遠傳公司│00000000│遠傳公司行動電話│15113元 │
│  │        │        │        │08號    │服務申請書（一式│        │
│五│        │        │        │        │四聯），含其上偽│        │
│  │        │        │        │        │造之楊信潮署押肆│        │
│  │        │        │        │        │枚。            │        │
├─┼────┼────┼────┼────┼────────┼────┤
│  │89年8月 │丙○○  │遠傳公司│00000000│遠傳公司行動電話│1320元  │
│  │間      │        │        │30號    │服務申請書（一式│        │
│六│        │        │        │        │四聯），含其上偽│        │
│  │        │        │        │        │造之丙○○署押肆│        │
│  │        │        │        │        │枚。            │        │
├─┼────┼────┼────┼────┼────────┼────┤
│  │89年8月 │張敏莉  │遠傳公司│00000000│遠傳公司行動電話│1254元  │
│  │間      │        │        │52號    │服務申請書（一式│        │
│七│        │        │        │        │四聯），含其上偽│        │
│  │        │        │        │        │造之張敏莉署押肆│        │
│  │        │        │        │        │枚。            │        │
├─┼────┼────┼────┼────┼────────┼────┤
│  │89年8月 │張敏莉  │遠傳公司│00000000│遠傳公司行動電話│1326元  │
│  │間      │        │        │21號    │服務申請書（一式│        │
│八│        │        │        │二一號  │四聯），含其上偽│        │
│  │        │        │        │        │造之張敏莉署押肆│        │
│  │        │        │        │        │枚。            │        │
├─┼────┼────┼────┼────┼────────┼────┤
│  │89年8月 │陳美惠  │遠傳公司│00000000│遠傳公司行動電話│1234元百│
│  │間      │        │        │24號    │服務申請書（一式│        │
│九│        │        │        │        │四聯），含其上偽│        │
│  │        │        │        │        │造之陳美惠署押肆│        │
│  │        │        │        │        │枚。            │        │
├─┼────┼────┼────┼────┼────────┼────┤
│  │89年8月 │陳美惠  │遠傳公司│00000000│遠傳公司行動電話│1326元  │
│  │間      │        │        │34號    │服務申請書（一式│        │
│十│        │        │        │        │四聯），含其上偽│        │
│  │        │        │        │        │造之陳美惠署押肆│        │
│  │        │        │        │        │枚。            │        │
├─┼────┼────┼────┼────┼────────┼────┤
│  │89年8月 │徐賴照  │遠傳公司│00000000│遠傳公司行動電話│無      │
│十│間      │        │        │21號    │服務申請書（一式│        │
│一│        │        │        │        │四聯），含其上偽│        │
│  │        │        │        │        │造之徐賴照署押肆│        │
│  │        │        │        │        │枚。            │        │
├─┼────┼────┼────┼────┼────────┼────┤
│  │89年8月 │徐賴照  │遠傳公司│00000000│遠傳公司行動電話│14370元 │
│十│間      │        │        │23號    │服務申請書（一式│        │
│二│        │        │        │        │四聯），含其上偽│        │
│  │        │        │        │        │造之徐賴照署押肆│        │
│  │        │        │        │        │枚。            │        │
├─┼────┼────┼────┼────┼────────┼────┤
│  │89/08/18│閻麗花  │和信公司│00000000│和信公司行動電話│977元   │
│十│        │        │        │81號    │服務申請書（一式│        │
│三│        │        │        │        │四聯），含其上偽│        │
│  │        │        │        │        │造之閻麗花署押肆│        │
│  │        │        │        │        │枚。            │        │
├─┼────┼────┼────┼────┼────────┼────┤
│  │89/08/20│黃文龍  │和信公司│00000000│和信公司行動電話│無      │
│十│        │        │        │72號    │服務申請書（一式│        │
│四│        │        │        │        │四聯），含其上偽│        │
│  │        │        │        │        │造之黃文龍署押肆│        │
│  │        │        │        │        │枚。            │        │
├─┼────┼────┼────┼────┼────────┼────┤
│  │89/08/27│林佳慧  │和信公司│00000000│和信公司行動電話│無      │
│十│        │        │        │79號    │服務申請書（一式│        │
│五│        │        │        │        │四聯），含其上偽│        │
│  │        │        │        │        │造之林佳慧署押肆│        │
│  │        │        │        │        │枚。            │        │
├─┼────┼────┼────┼────┼────────┼────┤
│  │89/08/26│陳園妹  │和信公司│00000000│和信公司行動電話│無      │
│十│        │        │        │95號    │服務申請書（一式│        │
│六│        │        │        │        │四聯），含其上偽│        │
│  │        │        │        │        │造之陳園妹署押肆│        │
│  │        │        │        │        │枚。            │        │
├─┼────┼────┼────┼────┼────────┼────┤
│  │89/08/27│鄒憲章  │和信公司│00000000│和信公司行動電話│無      │
│十│        │        │        │27號    │服務申請書（一式│        │
│七│        │        │        │        │四聯），含其上偽│        │
│  │        │        │        │        │造之鄒憲章署押肆│        │
│  │        │        │        │        │枚。            │        │
├─┼────┼────┼────┼────┼────────┼────┤
│  │89/09/04│徐淑惠  │遠傳公司│00000000│遠傳公司行動電話│10941元 │
│十│        │        │        │34號    │服務申請書（一式│        │
│八│        │        │        │        │四聯），含其上偽│        │
│  │        │        │        │        │造之徐淑惠署押肆│        │
│  │        │        │        │        │枚。            │        │
├─┼────┼────┼────┼────┼────────┼────┤
│  │89/09/04│蔡佳妙  │遠傳公司│00000000│遠傳公司行動電話│1165元  │
│十│        │        │        │48號    │服務申請書（一式│        │
│九│        │        │        │        │四聯），含其上偽│        │
│  │        │        │        │        │造之蔡佳妙署押肆│        │
│  │        │        │        │        │枚。            │        │
├─┼────┼────┼────┼────┼────────┼────┤
│  │89/09/04│邱美霞  │遠傳公司│00000000│遠傳公司行動電話│1418元  │
│二│        │        │        │91號    │服務申請書（一式│        │
│十│        │        │        │        │四聯），含其上偽│        │
│  │        │        │        │        │造之邱美霞署押肆│        │
│  │        │        │        │        │枚。            │        │
├─┼────┼────┼────┼────┼────────┼────┤
│  │89/09/04│邱美霞  │遠傳公司│00000000│遠傳公司行動電話│6560元  │
│二│        │        │        │90號    │服務申請書（一式│        │
│十│        │        │        │        │四聯），含其上偽│        │
│一│        │        │        │        │造之邱美霞署押肆│        │
│  │        │        │        │        │枚。            │        │
├─┼────┼────┼────┼────┼────────┼────┤
│  │89/09/02│沈育展  │遠傳公司│00000000│遠傳公司行動電話│671元   │
│二│        │        │        │82號    │服務申請書（一式│        │
│十│        │        │        │        │四聯），含其上偽│        │
│二│        │        │        │        │造之沈育展署押肆│        │
│  │        │        │        │        │枚。            │        │
├─┼────┼────┼────┼────┼────────┼────┤
│  │89/09/04│徐淑惠  │遠傳公司│00000000│遠傳公司行動電話│11660元 │
│二│        │        │        │51號    │服務申請書（一式│        │
│十│        │        │        │        │四聯），含其上偽│        │
│三│        │        │        │        │造之徐淑惠署押肆│        │
│  │        │        │        │        │枚。            │        │
├─┼────┼────┼────┼────┼────────┼────┤
│  │89/09/04│蔡佳妙  │遠傳公司│00000000│遠傳公司行動電話│1213元  │
│二│        │        │        │34號    │服務申請書（一式│        │
│十│        │        │        │        │四聯），含其上偽│        │
│四│        │        │        │        │造之蔡佳妙署押肆│        │
│  │        │        │        │        │枚。            │        │
└─┴────┴────┴────┴────┴────────┴────┘
附錄本案論罪科刑法條全文
刑法第216條：(行使偽造變造或登載不實之文書罪)
行使第210條至第215條之文書者，依偽造、變造文書或登載不實
事項或使登載不實事項之規定處斷。
刑法第210條：(偽造變造私文書罪)
偽造、變造私文書，足以生損害於公眾或他人者，處5 年以下有
期徒刑。
刑法第339條： (普通詐欺罪)
意圖為自己或第三人不法之所有，以詐術使人將本人或第三人之
物交付者，處5年以下有期徒刑、拘役或科或併科1,000元以下罰
金。
以前項方法得財產上不法之利益或使第三人得之者，亦同。
前2項之未遂犯罰之。


司法院資訊處製作；財團法人民間司法改革基金會備份。
